【裁判字號】    99,台抗,857
【裁判日期】    991015
【裁判案由】    違反毒品危害防制條例延長羈押
【裁判全文】
最高法院刑事裁定              九十九年度台抗字第八五七號
抗  告  人  林美
上列抗告人因違反毒品危害防制條例案件，不服台灣高等法院高
雄分院中華民國九十九年九月十三日延長羈押之裁定（九十九年
度上訴字第三八七號），提起抗告，本院裁定如下：
    主  文
抗告駁回。
    理  由
按被告究竟有無刑事訴訟法第一百零一條、第一百零一條之一所
規定之羈押要件，應否羈押，以及羈押後其羈押原因是否仍然存
在，有無繼續羈押之必要，事實審法院本得斟酌訴訟進行程度及
其他一切情形而認定，故受羈押之被告除確有刑事訴訟法第一百
十四條所列情形之一者外，其應否羈押或延長羈押，事實審法院
自有認定裁量之權，苟無濫用其權限之情形，即不得任意指為違
法。本件原裁定以：抗告人林美因販賣第一級毒品罪案件，前經
訊問後，認其涉犯上開之罪，嫌疑重大，且有逃亡之虞，有刑事
訴訟法第一百零一條第一項第三款所定之情形，非予羈押顯難進
行審判，而有羈押之必要，於民國九十九年二月二十六日起執行
羈押三個月，並於九十九年五月二十六日及同年七月二十六日，
認前項羈押原因仍然存在，尚有繼續羈押之必要，分別延長羈押
二月，至九十九年九月十三日第三次延長羈押期間即將屆滿。因
前項羈押原因依然存在，且抗告人於同年九月六日經原法院以運
輸第一級毒品未遂罪處有期徒刑九年，認有繼續羈押之必要，而
裁定自九十九年九月二十六日起，延長羈押二個月等由。經核於
法並無違誤。抗告意旨略稱：（一）原裁定僅以抗告人犯販賣第
一級毒品罪，有刑事訴訟法第一百零一條第一項第三款所定之情
形，應予羈押，惟究竟如何認定抗告人符合司法院釋字第六六五
號解釋之要件，未予說明，自有判決理由不備之違誤。（二）抗
告人現體重減輕，血壓不正常，肢體無力且麻痺，應有重大疾病
，原法院忽視抗告人上開症狀及刑事訴訟法第一百十四條第一項
第三款之規定，有不適用法則之違誤等語。惟查：（一）原裁定
已敘明抗告人前經認為犯罪嫌疑重大，有刑事訴訟法第一百零一
條第一項第三款情形，非予羈押，顯難進行審判，且有相當理由
足認有逃亡之虞，而其羈押原因依然存在，認有繼續羈押之必要
之理由，與司法院上揭解釋意旨並無不符。（二）抗告人於原法
院雖主張罹有重大疾病云云。惟原法院將抗告人送往義大醫療財
團法人義大醫院（下稱義大醫院）診治，該醫院診治後認定：抗
告人並無腦出血或腦梗塞現象，至抗告人主張之肢體及下巴抖動
、四肢麻木及呼吸困難等症狀，可能與自身焦慮或精神壓力有關
，經給予鎮靜及藥物治療後，已明顯改善等情，有義大醫院九十
九年六月九日義大醫院字第０九九００四四四號、同年九月十日
義大醫院字第０九九０一０六二號復函在卷可憑（見原審卷第五
十三頁及卷末）。原法院因認抗告人尚不符刑事訴訟法第一百十
四條第一項第三款規定之情形，並無不適用法則之違誤情形。抗
告意旨徒憑己見，就原審職權之適法行使及原裁定已說明之事項
，任意指摘，非有理由，應予駁回。
據上論結，應依刑事訴訟法第四百十二條，裁定如主文。
中    華    民    國  九十九  年    十    月   十五   日
                      最高法院刑事第三庭
                          審判長法官  林  增  福  
                                法官  張  清  埤  
                                法官  陳  世  雄  
                                法官  何  菁  莪  
                                法官  洪  佳  濱  
本件正本證明與原本無異
                                      書  記  官  
中    華    民    國  九十九  年    十    月  二十二  日
                                                      Q

司法院資訊處製作；財團法人民間司法改革基金會備份。
